pl: .Wykończenie/powłoka drutu rękodzielniczego: Anodowany; Surowy / nieosłonięty; Barwiony / malowany; Emaliowany; Galwanizowany; Platerowany; W otulinie polimerowej; Powłoka odporna na matowienie; Inny
pt-PT: Acabamento/revestimento de arame Craft: Anodizado; Nu/bruto; Colorido/pintado; Revestido a esmalte; Galvanizado; Banhado; Revestido a polímero; Revestimento resistente à oxidação; Outro
sl-SI: Zaključek/premaz žice za ustvarjanje: Eloksirano; Brez premaza/surovo; Obarvano/barvano; Emajlirano; Galvanizirano; Prevlečeno; S polimernim premazom; S premazom proti potemnitvi; Drugo
zh-TW: 手作金屬線表面處理/塗層: 陽極處理; 裸露/未加工; 上色/烤漆; 琺瑯塗層; 鍍鋅; 電鍍; 聚合物塗層; 抗氧化塗層; 其他
tr: El işi teli bitiş yüzeyi/kaplaması: Eloksallı; Çıplak/ham; Renkli/boyalı; Emaye kaplı; Galvanizli; Kaplama; Polimer kaplamalı; Kararma önleyici kaplamalı; Diğer
nl: Knutseldraad afwerking/coating: Geanodiseerd; Kaal/onbewerkt; Gekleurd/geschilderd; Geëmailleerd; Gegalvaniseerd; Geplateerd; Polymeergecoat; Voorzien van aanslagbestendige coating; Overige
es: Acabado/revestimiento del alambre para manualidades: Anodizado; Desnudo/crudo; De color/pintado; Esmaltado; Galvanizado; Chapado; Recubierto de polímero; Recubierto resistente al deslustre; Otro
sk-SK: Povrchová úprava/náter kreatívneho drôtu: Eloxované; Holé/surové; Farebné/maľované; Smaltované; Galvanizované; Pokovované; Potiahnuté polymérom; Odolné voči zmatneniu; Iné
ja: Craftワイヤーの仕上げ／コーティング: 陽極酸化処理 (アルマイト); むき出し / 無加工; 着色 / 塗装済み; エナメルコーティング; 亜鉛メッキ加工; メッキ加工; ポリマーコーティング; 変色防止コーティング; その他
hr-HR: Završna obrada/premaz žice za rukotvorine: Anodizirano; Golo/sirovo; U boji / obojeno; Premazano emajlom; Galvanizirano; Platirano; Premazano polimerom; Premazano za otpornost na tamnjenje; Ostalo
cs: Povrchová úprava/potažení drátu pro řemeslné použití: Eloxovaný; Holý/surový; Barevný/lakovaný; Smaltovaný; Pozinkovaný; Pokovený; Potažený polymerem; S povrchovou úpravou proti ztrátě lesku; Ostatní
bg-BG: Финиш/покритие на занаятчийската тел: Анодизирано; Без покритие/необработено; Оцветено/боядисано; С емайлирано покритие; Поцинковано; С покритие; С полимерно покритие; С покритие, устойчиво на потъмняване; Други
en: Craft wire finish/coating: Anodized; Bare/raw; Colored/painted; Enamel-coated; Galvanized; Plated; Polymer-coated; Tarnish-resistant coated; Other
pt-BR: Acabamento/revestimento de arame para artesanato: Anodizado; Nu/cru; Colorido/pintado; Revestimento de esmalte; Galvanizado; Banhado; Revestimento de polímero; Revestimento antioxidação; Outros
th: Craft /เคลือบผิวลวดงานฝีมือ: ชุบอโนไดซ์; เปลือย/ดิบ; ทำสี/ทาสี; เคลือบอินาเมล; ชุบกัลวาไนซ์; ชุบโลหะ; เคลือบโพลีเมอร์; เคลือบกันหมอง; อื่นๆ
hu: Kézműves drót felületkezelése/bevonata: Eloxált; Csupasz/nyers; Színezett/festett; Zománcozott; Horganyzott; Bevonatos; Polimer bevonatú; Elszíneződésgátló bevonatú; Egyéb
it: Finitura/rivestimento per filo metallico Craft: Anodizzato; Nudo/Grezzo; Colorato/Verniciato; Smaltato; Zincato; Placcato; Rivestito in polimero; Con rivestimento anti-ossidazione; Altro
el: Φινίρισμα/επένδυση σύρματος χειροτεχνίας: Ανοδιωμένο; Γυμνό/ακατέργαστο; Χρωματιστό/βαμμένο; Με επίστρωση σμάλτου; Γαλβανιζέ; Επιμεταλλωμένο; Με επίστρωση πολυμερούς; Με επίστρωση ανθεκτική στο μαύρισμα; Άλλο
zh-CN: 手工线材表面处理: 阳极氧化; 裸线/原线; 着色/涂漆; 漆包; 镀锌; 镀层; 聚合物涂层; 防变色涂层; 其他
lt-LT: Rankdarbių vielos apdaila / dang/*: Anoduota; Plika / neapdorota; Spalvota / dažyta; Dengta emaliu; Cinkuota; Padengta; Dengta polimeru; Padengta neblunkančia danga; Kita
ru: Отделка поверхности/покрытие проволоки для рукоделия: Анодированная; Без покрытия; Цветная/окрашенная; Эмалированная; Оцинкованная; Плакированная; С полимерным покрытием; Покрытие, устойчивое к потускнению; Другое
nb: Finish/belegg av produkt: Anodisert; Ubehandlet/rå; Farget/malt; Emaljert; Galvanisert; Belagt; Polymerbelagt; Anløpsbestandig belegg; Annet
ro-RO: Finisaj/acoperire fir pentru proiecte de artizanat: Anodizat; Nud/brut; Colorat/vopsit; Acoperit cu email; Galvanizat; Placat; Acoperit cu polimer; Acoperit cu strat anti-oxidare; Altele
da: Håndværksståltrådens overfladebehandling/belægning: Anodiseret; Bar/rå; Farvet/malet; Emaljebelagt; Galvaniseret; Pletteret; Polymerbelagt; Anløbsbestandig belægning; Andet
sv: Hobbytråd – finish/beläggning: Anodiserad; Obehandlad/rå; Färgad/målad; Emaljbelagd; Galvaniserad; Pläterad; Polymerbelagd; Anlöpningsskyddad; Övrigt
de: Finish/Beschichtung des Craft-Drahts: Eloxiert; Blank/Roh; Gefärbt/Lackiert; Emailliert; Verzinkt; Plattiert; Polymerbeschichtet; Anlaufbeständig beschichtet; Andere
fi: Craft-langan viimeistely/pinnoite: Anodisoitu; Paljas/raaka; Värillinen/maalattu; Emalipäällysteinen; Galvanoitu; Pinnoitettu; Polymeeripinnoitettu; Tummumista estävä pinnoite; Muu
fr: Fini ou revêtement du fil métallique pour loisirs créatifs: Anodisé; Nu/brut; Coloré/peint; Revêtu d’émail; Galvanisé; Plaqué; Revêtu de polymère; Revêtement résistant au ternissement; Autre
vi: Lớp phủ/hoàn thiện dây Craft: Anode hóa; Lõi trần/thô; Được tô màu/sơn; Phủ men; Mạ kẽm; Mạ; Phủ polymer; Phủ chống xỉn màu; Khác
ko: 수공예용 와이어 마감/코팅: 아노다이징 처리; 비가공/원재료; 컬러/도색 처리; 에나멜 코팅; 아연 도금; 도금 처리; 폴리머 코팅; 변색 방지 코팅; 기타